最高法院刑事判決　　　　　　　　　　　　　　　九十一年度台上字第六○六四號
　　上　訴　人　丙○○
　　　　　　　　丁　○
　　　　　　　　乙○○
　　　　　　　　甲○○
右上訴人等因違反山坡地保育利用條例案件，不服台灣高等法院台南分院中華民國八
十九年五月二日第二審判決（八十八年度上訴字第三七○號，起訴案號：台灣台南地
方法院檢察署八十七年度偵字第一九八一、六○五九號），提起上訴，本院判決如左
：
    主  文
上訴駁回。
    理　由
按刑事訴訟法第三百七十七條規定，上訴於第三審法院，非以判決違背法令為理由，
不得為之。是提起第三審上訴，應以原判決違背法令為理由，係屬法定要件。如果上
訴理由狀並未依據卷內訴訟資料，具體指摘原判決不適用何種法則或如何適用不當，
或所指摘原判決違法情事，顯與法律規定得為第三審上訴理由之違法情形，不相適合
時，均應認其上訴為違背法律上之程式，予以駁回。本件原判決撤銷第一審關於上訴
人丙○○、丁○、甲○○、乙○○等部分之科刑判決，改判仍論上訴人等以共同連續
違反在他人山坡地內，不得擅自從事採取土石之使用之規定罪，丙○○判處有期徒刑
壹年貳月，併科罰金新台幣參拾萬元；丁○判處有期徒刑壹年，併科罰金新台幣貳拾
萬元；甲○○、乙○○，各判處有期徒刑拾月，併科罰金新台幣貳拾萬元，罰金部分
並均諭知易服勞役之折算標準。係依憑上訴人等均供承參與採取土石之事實，被害人
王採霞、鄭文裕之指訴，證人即台南縣關廟鄉○○段第二三四之六六號土地所有人林
瑞文於民國八十七年三月六日檢察官偵訊時證稱：曾告知上訴人丙○○土地之界址所
在等語，證人即上訴人等之受僱人蔡豐求、胡曉嵐、吳健成均證稱：伊等受僱於上訴
人丙○○，且於砂石場見及其餘上訴人等到場巡視，上訴人丙○○及丁○分配工作云
云，卷附現場照片十二張、載明上訴人等採取土石，均未向台南縣政府申請等旨之台
南縣政府八十七年五月二日八十七府農保字第七五五二二號函、經台南縣歸仁地政事
務所測量上訴人等盜挖之土地面積，其中第二三四之六○地號為六百四十二平方公尺
；第二三四之六一地號為八百四十三平方公尺；第二三四之六二地號為六百三十三平
方公尺；第二三四之六三地號為一千一百八十三平方公尺；第二三四之六十五地號為
五百三十八平方公尺；第二三四之一一三地號為四百○一平方公尺之台南縣歸仁地政
事務所八十七年三月十八日八十七所二字第一五七三號函所附測量圖，敘明上開六筆
土地均屬山坡地保育區之台南縣歸仁地政事務所八十七年十二月三十日八十七所一字
第一一一八○號函及土地登記簿影本等證據資料，而為論斷，已敘述其所憑之證據及
認定之理由。而以上訴人等否認有前開犯行及所為辯解，為飾卸之詞，不足採信，在
理由內依憑調查所得證據，詳加指駁。從形式上觀察，原判決並無違背法令之情形存
在。上訴意旨置原判決所為明白論斷於不顧，專憑其個人之意見，就原判決理由已經
詳細說明之事項，及原審採證認事之職權行使，漫事爭執，或泛言原判決有採證違反
經驗法則及判決不備理由之違誤，難認已符合首揭法定之第三審上訴要件。又查：（
一）證據之取捨，為事實審法院之職權。原判決已敘明據上訴人等之受僱人黃榮輝證
稱：於八十七年一月初開始即在系爭土地採砂云云，及證人吳健成證稱：伊自八十六
年十二月底受銘格砂石行僱用，所採的土地是關廟鄉○○段二三四之六○、六二、六
三、六五、一一三號等土地等語，另證人即同地段第二三四之六六號地主林瑞文於八
十七年三月六日檢察官偵訊時證稱：曾告知上訴人丙○○界址云云，認定於八十七年
一月二十六日上訴人甲○○退夥前即有盜採行為，且上訴人等既經營砂石行，具有專
業知識，對於採砂之權利範圍，不得諉為不知之心證理由，並無判決不備理由之違法
情形，上訴意旨主張甲○○於八十七年一月二十六日即已退夥，本件因證人鄭文裕長
期盜挖，致界址不明，上訴人等難免誤採，並無犯罪故意，且縱有違法，亦為上訴人
丙○○個人所為，與其餘上訴人等無涉，原判決有判決理由不備之違誤云云，無非就
原審採證認事之職權行使，任憑己見再為事實上之爭執，並非依據卷內資料而為之具
體指摘，自非正當之第三審上訴理由。（二）是否宣告緩刑係屬事實審法院得依職權
自由裁量之事項，原判決已說明斟酌刑法第五十七條各款所列情形，量處上訴人乙○
○有期徒刑拾月，併科罰金新台幣貳拾萬元之理由，既未逾法定刑度，原審未予緩刑
之宣告，即不得遽指為違法。其上訴均違背法律上之程式，應予駁回。
據上論結，應依刑事訴訟法第三百九十五條前段，判決如主文。
中      華      民      國    九十一    年      十      月    二十五    日
                              最高法院刑事第十庭
                                  審判長法官  林  增  福
                                        法官  邵  燕  玲
                                        法官  吳  昆  仁
                                        法官  陳  世  雄
                                        法官  惠  光  霞
      右正本證明與原本無異
                                              書  記  官
中      華      民      國    九十一    年     十一     月      一      日
